臺灣高雄地方法院刑事判決　　　　　　　94年度訴字第3412號
公　訴　人　臺灣高雄地方法院檢察署檢察官
被　　　告　乙○○
上列被告因毒品危害防制條例案件，經檢察官提起公訴（94年度
毒偵字第7002號），被告於本院準備程序進行中，就被訴事實為
有罪之陳述，經本院告知簡式審判之旨，並聽取公訴人及被告之
意見後，本院合議庭裁定由受命法官獨任進行簡式審判程序，本
院判決如下：
    主  文
乙○○連續施用第一級毒品，累犯，處有期徒刑壹年，扣案之第
一級毒品海洛因陸包（均含空包裝袋。合計淨重零點伍柒公克，
空包裝重壹點陸肆公克）沒收銷燬之。又施用第二級毒品，累犯
，處有期徒刑伍月，扣案之殘有第二級毒品甲基安非他命之鏟狀
吸管1 支、吸食器1 組均沒收銷燬之。應執行有期徒刑壹年肆月
，扣案之第一級毒品海洛因陸包（均含空包裝袋。合計淨重零點
伍柒公克，空包裝重壹點陸肆公克）、殘有第二級毒品甲基安非
他命之鏟狀吸管1 支、吸食器1 組，均沒收銷燬之。
    事  實
一、乙○○前因強盜案件，經本院於民國81年8 月14日以81年度
    少訴字第55號判處有期徒刑3 年，緩刑5 年，復因違反麻醉
    藥品管理條例，經臺灣高等法院高雄分院於82年6 月2 日以
    82年度易字第3466號判處有期徒刑5 月，經撤銷緩刑接續執
    行，於85年4 月24日縮短刑期假釋出監，再因竊盜案件，經
    本院於82年9 月21日以82年度易字第5742號判處有期徒刑6
    月，並撤銷假釋，應執行有期徒刑3 年4 月21日，又因違反
    肅清煙毒條例及麻醉藥品管理條例案件，經臺灣高等法院高
    雄分院以85年度上訴字第2020號分別判處有期徒刑3 年3 月
    及有期徒刑3 月，並定其應執行刑為有期徒刑3 年4 月，再
    與上開刑期接續執行，於89年12月20日縮短刑期假釋出監，
    原刑期於92年11月5 日縮刑期滿，期間未經撤銷假釋，以已
    執行論。又因施用毒品案件，經本院於93年4 月5 日以93年
    毒聲字第665 號裁定送觀察、勒戒後，認有繼續施用毒品傾
    向，復於93年6 月9 日以93年度毒聲字第1141號裁定令入戒
    治處所，施以強制戒治，甫於94年2 月25日強制戒治期滿執
    行完畢釋放，並由臺灣高雄地方法院檢察署檢察官於同日以
    94年度戒毒偵字第106 號為不起訴處分在案。詎乙○○猶未
    戒除毒癮，於強制戒治執行完畢釋放後5 年內，復基於施用
    第一級毒品海洛因之概括犯意，自94年5 月12日起至94年7
    月30日凌晨3 時許止，多數在高雄縣鳳山市○○○街67巷15
    號住處，偶爾在高雄縣鳳山市○○路175 巷12號內，施用第
    一級毒品海洛因多次。另基於施用第二級毒品甲基安非他命
    之犯意，於94年7 月30日下午2 時40分許採尿前回溯24小時
    內某時（不含公權力拘束期間），在不詳地點施用第二級毒
    品甲基安非他命乙次。嗣於94年7 月30日上午11時30分，在
    高雄縣鳳山市○○路175 巷12號1 、2 樓間夾層房間內為警
    查獲，並扣得第一級毒品海洛因6 包（毛重共計1.75公克）
    、錫箔紙1 張、鏟狀吸管1 支及甲基安非他命吸食器1 組。
二、案經高雄市政府警察局左營分局報請臺灣高雄地方法院檢察
    署檢察官偵查起訴。
    理  由
一、本件被告乙○○所犯為死刑、無期徒刑、最輕本刑為3 年以
    上有期徒刑以外之罪，其於本院準備程序進行中，就被訴事
    實為有罪之陳述，經受命法官告知簡式審判程序之旨，並聽
    取公訴人及被告之意見後，本院合議庭認宜進行簡式審判程
    序，爰依刑事訴訟法第273 之1 第1 項之規定，裁定由受命
    法官獨任進行簡式審判程序，合先敘明。
二、前揭事實，迭據被告於警詢、偵訊及本院審理時坦認不諱（
    見警卷第3 頁、偵卷第11、12頁、本院卷第33頁、第39至43
    頁），並有高雄市政府警察局新興分局製作之扣押筆錄、扣
    押物品目錄表、扣押物品收據各1 份、現場照片6 幀、查獲
    毒品照片2 幀附卷可稽（見警卷第13至17頁、第26、27頁）
    。且經警採集其尿液送請高雄市立凱旋醫院檢驗結果，確呈
    嗎啡（及海洛因進入人體後之代謝物）及甲基安非他命陽性
    反應，有該醫院出具之濫用藥物尿液檢驗報告、前開分局製
    作之尿液採證代碼－姓名對照管制表各1 份在卷可參（檢體
    編號：Ｃ314 ，見偵卷第27、第28頁）。又扣案之白粉6 包
    （毛重合計1.75公克），經送請法務部調查局鑑驗結果，確
    含第一級毒品海洛因成分（合計淨重0.57公克，空包裝重1.
    64公克），有該局出具之鑑定通知書1 紙在卷可考（見本院
    卷第21頁），至扣案之錫箔紙1 張、鏟狀吸管1 支及甲基安
    非他命吸食器1 組，經送高雄市立凱旋醫院檢驗結果，其中
    鏟狀吸管1 支呈海洛因陽性反應，吸食器1 組經分解後各部
    份均呈甲基安非他命陽性反應，亦有該醫院出具之濫用藥物
    成品檢驗報告2 紙在卷可按（見本院卷第25、29頁）。是被
    告前開自白核與卷證相符，足堪採信。本件事證明確，被告
    犯行洵堪認定，應予依法論科。
三、按海洛因、甲基安非他命分別為毒品危害防制條例第2 條第
    2 項第1 款、第2 款明定之第一級、第二級毒品。核被告乙
    ○○所為，係犯毒品危害防制條例第10條第1 項、第2 項之
    施用第一級、第二級毒品罪。被告於施用前後，持有海洛因
    、甲基安非他命之低度行為，應為施用之高度行為所吸收，
    均不另論罪。其先後多次施用第一級毒品海洛因之行為，時
    間緊接，觸犯構成要件相同之罪名，顯係基於概括犯意反覆
    為之，為連續犯，應依刑法第56條之規定，以一罪論，並加
    重其刑。其所犯上開二罪，犯意各別，行為互殊，應分論併
    罰。被告前因施用毒品，經本院於93年4 月5 日以93年毒聲
    字第665 號裁定送觀察、勒戒後，認有繼續施用毒品傾向，
    復於93年6 月9 日以93年度毒聲字第1141號裁定令入戒治處
    所，施以強制戒治，甫於94年2 月25日強制戒治期滿執行完
    畢釋放，並由臺灣高雄地方法院檢察署檢察官於同日以94年
    度戒毒偵字第106 號為不起訴處分，另有如事實欄所示之犯
    罪科刑及執行紀錄等情，業據本院調取臺灣高等法院被告前
    案紀錄表、在監在押全國紀錄表、本院院內索引卡紀錄表各
    1 份核閱屬實，並有刑案資料查註紀錄表、全國施用毒品案
    件紀錄表、受觀察勒戒人毒品及前科紀錄簡列表各1 份在卷
    可佐。其於強制戒治執行完畢釋放後5 年內再犯本件施用毒
    品罪，應依毒品危害防制條例第23條第2 項之規定依法訴追
    。又於受有期徒刑之執行完畢後，5 年以內再犯本件有期徒
    刑以上之罪，為累犯，應依刑法第47條之規定加重其刑，就
    施用第一級毒品部分並遞加之。爰審酌被告前經觀察勒戒、
    強制戒治執行完畢後，仍未能戒斷毒癮，再犯本件施用毒品
    之罪，顯見其戒毒意志薄弱，非經一定時間隔離其接觸毒品
    之機會，難以戒除毒癮，惟念及施用毒品乃戕害自己身心之
    行為，尚未損及他人，且犯後坦認犯行，態度尚可等一切情
    狀，量處如主文所示之刑，以示儆懲。
四、扣案白粉6 包確係第一級毒品海洛因（合計淨重0.57公克，
    空包裝重1.64公克），而空包裝袋上殘留第一級毒品海洛因
    ，鏟狀吸管1 支及吸食器1 組則殘有第二級毒品甲基安非他
    命，均如前述，其上微量毒品因難以析離，應以毒品同視，
    均應依毒品危害防制條例第18條第1 項前段之規定，不問屬
    於犯人與否，沒收銷燬之。至扣案之錫箔紙1 張，並未驗出
    有何毒品反應，且無證據足資證明為被告所有，無從宣告沒
    收，附此敘明。
據上論斷，應依刑事訴訟法第273 條之1 第1 項、第299 條第1
項前段，毒品危害防制條例第10條第1 項、第2 項、第18條第1
項前段，刑法第11條、第56條、第47條、第51條第5 款、第9 款
，判決如主文。
本案經檢察官甲○○到庭執行職務。
如不服本判決，應於判決送達後10日內，向本院提出上訴狀。
中　　華　　民　　國　　94　　年　　11　　月　　21　　日
                  刑事第六庭    法　官  林柏壽
以上正本證明與原本無異。
中　　華　　民　　國　　94　　年　　11　　月　　22　　日
                                書記官  林國龍
附錄本案論罪科刑法條全文：
毒品危害防制條例第10條
施用第一級毒品者，處 6 月以上 5 年以下有期徒刑。
施用第二級毒品者，處3 年以下有期徒刑。
